臺灣板橋地方法院民事裁定　　　　　　　94年度聲字第2691號
聲　請　人　甲○○
相　對　人　乙○○
上列當事人間請求停止執行事件，本院裁定如下：
    主  文
本件移送臺灣士林地方法院。
    理  由
一、按訴訟之全部或一部，法院認為無管轄權者，依原告聲請或
    依職權以裁定移送其管轄法院，民事訴訟法第28條第1 項定
    有明文。又上開規定依強制執行法第30條之1 規定，於強制
    執行程序事件準用之。次按，強制執行法第18條第2 項規定
    ，於對許可強制執行之裁定提起抗告程序中，法院尚得因必
    要情形或依聲請定相當並確實之擔保，裁定停止強制執行，
    則本票經法院裁定准許強制執行後，債務人如基於本票債權
    不存在之原因，提起確認本票債權不存在訴訟者，依舉輕明
    重之法理，自應許其提供擔保，停止強制執行，以避免債務
    人發生不能回復之損害（最高法院94年度台簡抗字第15號裁
    判意旨參照），且上開裁定停止執行之權，依最高法院70年
    度台抗字第58號、91年度台抗字第432 號裁判意旨，惟確認
    本票債權不存在之訴等訴訟之受訴法院有之。再民國94年2
    月5 日修正公布，於同年8 月5 日起施行之非訟事件法第19
    5 條第3 項亦為相同規定：「發票人主張本票債權不存在而
    提起確認之訴不合於第1 項之規定者，法院依發票人聲請，
    得許其提供相當並確實之擔保，停止強制執行。」。又上開
    非訟事件法之規定，雖未明文指出發票人聲請許其提供相當
    並確實之擔保，停止強制執行時，究應由何法院管轄，然參
    酌強制執行法第18條第2 項規定之相同理由以及前揭最高法
    院裁判意旨，亦應解為惟有本票債權不存在之確認之訴之受
    訴法院始有裁定停止執行之權，方為妥適。
二、經查，本件聲請人主張相對人前執聲請人所簽發之本票向本
    院聲請裁定准許本票強制執行，經本院以94年度票字第2281
    號裁定准許。嗣相對人即持上開裁定向台灣台北地方法院聲
    請就聲請人之財產予以強制執行，亦經該院以94年度執字第
    31 751號給付票款強制執行事件予以受理。惟聲請人於上開
    執行程序中，已另以上開本票債權不存在為由，向台灣士林
    地方法院提起確認本票債權不存在之訴訟，刻由該院以94年
    度士簡字第1102號確認本票債權不存在事件審理中等情，業
    據提出本院94年度票字第2281號裁定、台灣台北地方法院執
    行命令、民事起訴狀、台灣士林地方法院士林簡易庭通知書
    各1 份為憑，堪認屬實。惟聲請人以系爭本票債權不存在為
    由所提起之確認之訴，依上所述，既係由台灣士林地方法院
    受理中，則揆諸前揭說明，本件聲請人之聲請停止執行自應
    向臺灣士林地方法院為之。玆聲請人向無管轄權之本院聲請
    ，顯係違誤。爰依職權將本件移送於該管轄法院。
三、依首開法條裁定如主文。
中　　華　　民　　國　　94　　年　　12　　月　　6 　　日
                  民事第一庭    法　官　黃若美
以上正本係照原本作成
如對本裁定抗告須於裁定送達後10日內向本院提出抗告狀，並應
繳納抗告費新台幣1,000元整。
中　　華　　民　　國　　94　　年　　12　　月　　6 　　日
                                書記官　吳俊達
